臺灣彰化地方法院刑事判決　　　　　　　　　　　　九十三年度訴字第一九三號
　　公　訴　人　臺灣彰化地方法院檢察署檢察官
　　被　　　告　甲○○
右列被告因違反毒品危害防制條例案件，經檢察官提起公訴（九十三年度毒偵字第一
五五０、二０六六、二二０二號），及移
、三０八四號），被告於本院準備程序中就被訴事實為有罪之陳述，經本院裁定依簡
式審判程序審理，判決如左：
    主  文
甲○○連續施用第一級毒品，累犯，處有期徒刑壹年貳月。
扣案之第一級毒品海洛因貳包（共淨重零點零陸公克）沒收銷燬之、注射針筒伍支、
塑膠鏟管壹支、塑膠空袋壹個均沒收。
    事  實
一、甲○○前於民國九十年十一月四日，因施用第一、二級毒品案件，經本院以九十
    年度訴字第八四三號各判處有期徒刑十月、四月，並定應執行刑為有期徒刑一年
    一月確定，甫於九十二年十一月十三日執行完畢。又其曾於八十九年間，因施用
    毒品案件，經本院裁定送觀察、勒戒後，認無繼續施用毒品之傾向，由臺灣彰化
    地方法院檢察署檢察官於九十年二月五日，以八十九年度毒偵字第六二六五號及
    九十年度毒偵字第三五三號為不起訴處分；同年再因施用第一、二級毒品，經本
    院裁定送觀察、勒戒後，認有繼續施用毒品之傾向，再令入戒治處所施以強制戒
    治，並提起公訴（嗣經本院以九十年度訴字第八四三號判處徒刑確定），強制戒
    治部分並於九十一年十月十三日執行完畢。詎其仍不知悔改，於前開強制戒治處
    分執行完畢釋放後五年內，再基於施用第一級毒品海洛因之概括犯意，自九十三
    年三月初某日起至同年十月二十八日十九時許止，在其位於彰化縣員林鎮○○里
    ○○路○段四十六巷二九九弄十八號住處，以將海洛因摻水後再以針筒注射之方
    式，連續施用第一級毒品海洛因多次，一天施用二次。嗣於九十三年四月六日十
    一時許，警方以吳維乾涉嫌違反毒品危害防制條例（由檢察官另案偵辦），經搜
    索其位於彰化縣埔心鄉○○村○○路一二四號之住處時，甲○○因同時在場，經
    伊同意後採集尿液送驗，結果呈嗎啡陽性反應；同年六月二十一日十三時十分許
    ，在彰化縣員林鎮○○路○段二十六號前又為警查獲，並扣得其所有之第一級毒
    品海洛因一包（淨重０‧０五公克）；同年七月二日十六時三十分許，警方持本
    院核發之搜索票前往甲○○上開住處搜索，當場扣得其所有供施用海洛因之注射
    針筒三支、塑膠鏟管一支及原供盛裝海洛因之塑膠空袋一個；同年八月二十日十
    四時四十分許，甲○○於彰化縣員林鎮○○路○段大排水溝旁，以注射針筒施用
    海洛因之際，當場為警查獲，並扣得其所有之注射針筒一支；同年八月三十日十
    六時十分許，在彰化縣和美鎮○○里○○路三十號旁又為警查獲，並扣得其所有
    之第一級毒品海洛因一包（淨重０‧０一公克）及供施用海洛因之注射針筒一支
    ；又甲○○經檢察官提起公訴後，因傳拘無著，經本院發布通緝後，始於九十三
    年十月二十九日九時三十分許，在其上開住處為警緝獲，同日經本院羈押於台灣
    彰化看守所，於入所時經採其尿液送驗，檢驗結果其鴉片類檢測呈陽性反應。
二、案經彰化縣警察局員林分局、溪湖分局報請臺灣彰化地方法院檢察署檢察官偵查
    起訴及移送併案審理。
    理  由
一、右開事實，業據被告甲○○於本院審理時坦承不諱，且被告於九十三年四月六日
    、同年六月二十一日、同年七月二日、同年八月二十日、同年八月三十日經其同
    意或為警查獲後多次採集之尿液，經送彰化縣衛生局檢驗結果，均呈嗎啡陽性反
    應，此有彰化縣衛生局各於九十三年四月十九日、同年六月二十八日、同年七月
    十二日、同年八月三十日、同年九月六日分別出具之煙毒尿液檢驗成績書暨彰化
    縣警察局員林分局、溪湖分局、和美分局委託檢驗尿液代號與真實姓名對照認證
    單各五紙等附卷可稽，又上開九十三年四月六日及同年六月二十一日採集之尿液
    ，於偵查中檢察官送中山醫學大學附設醫院複驗結果，亦呈嗎啡陽性反應，有中
    山醫學大學附設醫院藥物濫用檢測中心九十三年七月十九日、同年月二十六日出
    具之檢驗報告二紙，在卷足憑，再被告於通緝到案後，經本院於九十三年十月二
    十九日送臺灣彰化看守所執行羈押時採集之尿液，經送詮昕科技股份有限公司檢
    驗結果，結果亦呈鴉片類陽性反應，此亦有臺灣彰化看守所檢體採收紀錄表及詮
    昕科技股份有限公司九十三年十一月五日出具之濫用藥物尿液檢驗報告一紙在卷
    可佐；此外，並有被告所有之第一級毒品海洛因二包、注射針筒五支、塑膠鏟管
    一支及塑膠空袋一個等扣案足資佐證，而上開二包毒品，經送法務部調查局檢驗
    結果，確屬第一級毒品海洛因無訛（淨重各為０‧０五公克及０‧０一公克），
    亦有該局於九十三年七月十九日及同年九月二十一日出具之鑑定通知書各一紙在
    卷可按，被告自白核與事實相符。又被告前於八十九年間，因施用毒品案件，經
    本院裁定送觀察、勒戒後，認無繼續施用毒品之傾向，由臺灣彰化地方法院檢察
    署檢察官於九十年二月五日，以八十九年度毒偵字第六二六五號及九十年度毒偵
    字第三五三號為不起訴處分；同年再因施用第一、二級毒品，經本院裁定送觀察
    、勒戒後，認有繼續施用毒品之傾向，再令入戒治處所施以強制戒治，並提起公
    訴（嗣經本院以九十年度訴字第八四三號判處徒刑確定），強制戒治部分並於九
    十一年十月十三日執行完畢等情，有臺灣彰化地方法院檢察署刑案資料查註紀錄
    表及臺灣高等法院被告全國前案紀錄表各一份附卷可據，被告於上述強制戒治處
    分執行完畢釋放後，五年內再施用第一級毒品，本件事證明確，被告右揭犯行，
    洵堪認定，應予依法論科。
二、核被告所為，係犯毒品危害防制條例第十條第一項之施用第一級毒品罪。被告於
    施用前後持有第一級毒品海洛因之低度行為，應為施用之高度行為所吸收，不另
    論罪。被告先後多次施用犯行，時間緊接，顯係基於概括之犯意，觸犯構成要件
    相同之罪名，應依連續犯論以一罪，並加重其刑。又被告自九十三年七月一日十
    九時許該次施用以外之犯行雖未經起訴（含臺灣彰化地方法院檢察署九十三年度
    毒偵字第二九七一、三０八四號移送併案審理部分），然因與已起訴部分具連續
    犯之裁判上一罪關係，為起訴效力所及，基於審判不可分，本院自得一併審理。
    再查，被告前於九十年十一月四日，因施用第一、二級毒品案件，經本院以九十
    年度訴字第八四三號各判處有期徒刑十月、四月，並定應執行刑為有期徒刑一年
    一月確定，甫於九十二年十一月十三日執行完畢，有臺灣彰化地方法院檢察署刑
    案資料查註紀錄表及臺灣高等法院被告全國前案紀錄表各一份附卷可參，其受此
    有期徒刑執行完畢後，五年以內再犯有期徒刑以上之罪，應依累犯規定遞加重其
    刑。爰審酌被告之品行、犯罪之動機、目的、施用毒品係自戕身心，且曾因施用
    毒品而送強制戒治處分，猶不知悔改，未能戒除毒癮，竟又再度施用第一級毒品
    ，顯乏禁絕毒害之決心暨其犯後尚知坦承犯行等一切情狀，量處如主文所示之刑
    ，以示懲儆。扣案之海洛因二包（共淨重０‧０六公克），為屬毒品，應依毒品
    危害防制條例第十八條第一項前段沒收銷燬之，另扣案之注射針筒五支、塑膠鏟
    管一支及塑膠空袋一個，均屬被告所有，且係供其施用海洛因所用之物，均併依
    刑法第三十八條第一項第二款宣告沒收之。
據上論斷，應依刑事訴訟法第二百七十三條之一第一項、第二百九十九條第一項前段
，毒品危害防制條例第十條第一項、第十八條第一項前段，刑法第十一條前段、第五
十六條、第四十七條、第三十八條第一項第二款，判決如主文。
本案經檢察官賴志盛到庭執行職務。
中　　　華　　　民　　　國　　　九十三　　年　　十一　　月　　二十五　　日
                                臺灣彰化地方法院刑事第二庭
                                    法      官  王義閔
右正本證明與原本無異。
如不服本判決，應於判決送達後十日內，向本院提出上訴狀( 須附繕本 )。
                                      法院書記官  詹國立
中　　　華　　　民　　　國　　　九十三　　年　　十一　　月　　二十五　　日
